臺灣臺北地方法院刑事判決　　　　　　　94年度易字第1142號
　　公　訴　人　臺灣臺北地方法院檢察署檢察官
　　被　　　告　丙○○
上列被告因竊盜案件，經檢察官提起公訴（九十四年度偵字第一
二九六五號），嗣因被告就被訴事實為有罪之陳述，經本院告知
簡式審判程序意旨，並聽取公訴人及被告之意見後，本院合議庭
裁定由受命法官獨任依簡式審判程序審理，茲判決如下：
    主    文
丙○○連續攜帶兇器竊盜，累犯，處有期徒刑壹年陸月。扣案如
附表所示之物均沒收。
    犯罪事實
一、丙○○於民國九十四年七月十五日晚間十八時許起至同日晚
    間二十一時五十分許止，見由丁○○擔任主任委員之臺北市
    大安區○○○路○段之臺北曼哈頓大廈因屬危樓待拆除，目
    前無人居住看守，竟基於意圖為自己不法所有之概括犯意，
    手持內裝有供以照明之手電筒一支、手套三支及下述工具（
    詳後述）之工具袋一只，進入該大廈乙○○所有之一三０號
    三樓之一、戊○○配偶趙鳳英所有之一三０號五樓之二，及
    甲○○所有一三二號三樓、三樓之一等處所，以均為金屬製
    成、前端尖銳，而在客觀上均足以對人之生命、身體、安全
    構成威脅，且具有危險性而屬兇器之(一)全長均為十七點七公
    分之瑞士小刀二支、(二)全長各為十八點四公分、二十四點三
    公分、二十點四公分之螺絲起子三支、(三)全長各為二十二點
    五公分、十九公分、十六公分之鉗子三支等工具，連續在上
    開無人居住之建築物內，以上開工具拆除該大廈之鋁製鐵窗
    條共一０三支得手，於離去之際，適台北市政府警察局大安
    分局（下稱大安分局）員警之巡邏經過，當場查獲，並扣得
    上述鋁製鐵窗條及丙○○所有，用供其遂行上開犯罪所用如
    前述之物，而知上情。
二、案經乙○○、戊○○、甲○○、丁○○訴由大安分局分局移
    送台灣台北地方法院檢察署檢察官偵查起訴。
    理    由
壹、程序方面：
    按本件被告丙○○所犯係死刑、無期徒刑、最輕本刑為三年
    以上有期徒刑以外之罪，其於準備程序就前揭被訴事實為有
    罪之陳述，經審判長法官告知簡式審判程序之旨，並聽取其
    與公訴人之意見後，本院認無不得或不宜改依簡式審判程序
    進行之處，爰依刑事訴訟法第二百七十三條之一第一項、第
    二百八十四條之一，裁定本件由受命法官獨任進行簡式審判
    程序，合先敘明。
貳、實體方面：
一、證據之認定：
    上述犯罪事實一之部分，業據告訴人乙○○、戊○○、甲○○、丁○○於警詢時證述明確（偵查卷第十頁至第十九頁調
    查筆錄參照），並有告訴人乙○○、戊○○、甲○○、丁○○為領回前開為被告竊取之上開鋁製鐵窗條而所立具之贓物
    認領保管單四紙在卷足憑（偵查卷第三十一頁至第三十四頁
    參照），復有扣案如附表所示之瑞士小刀二支、螺絲起子三
    支、鉗子三支、手電筒一支、手套三支及工具袋一只可資佐
    證，且被告對於前開犯罪事實亦於警詢、檢察官偵查及於本
    院審理時供承不諱（偵查卷第七頁至第九頁調查筆錄、第四
    十八頁訊問筆錄、本院九十四年八月二十四日審判筆錄參照
    ），是依前述補強證據已足資擔保被告於警詢、檢察官偵查
    及於本院審理中所為之上開任意性自白具有相當程度之真實
    性，而得使本院確信被告前述自白之犯罪事實確屬真實，從
    而依刑事訴訟法第一百五十六條第一項「被告之自白，非出
    於強暴、脅迫、利誘、詐欺、疲勞訊問、違法羈押或其他不
    正之方法，且與事實相符者，得為證據。」及同條第二項「
    被告之自白，不得作為有罪判決之唯一證據，仍應調查其他
    必要之證據，以察其是否與事實相符。」規定，本院自得依
    被告前述自白及各該補強證據認定被告確有為本件犯行，本
    件事證明確，被告犯行堪以認定。
二、論罪科刑之法律適用：
  (一)、按被告於上揭時地竊盜所用之瑞士小刀二支、螺絲起子三
      支及鉗子三支，經本院於九十四年八月二十四日審理時當
      庭勘驗結果為：(一)該瑞士小刀全長均為十七點七公分，為
      金屬製，刀鋒尖銳；(二)該螺絲起子三支，全長各為十八點
      四公分、二十四點三公分、二十點四公分，為金屬製成，
      前端甚為鋒利；(三)該鉗子三支，全長各為二十二點五公分
      、十九公分、十六公分，金屬製成，前端尖銳，此有該日
      審判筆錄可稽，則以各該把瑞士小刀、螺絲起子及鉗子均
      為金屬製成器物，前端甚為鋒利乙節觀之，該瑞士小刀、
      螺絲起子及鉗子不僅在客觀上已對人之生命、身體、安全
      構成威脅且具有危險性，甚已足以殺傷人之生命、身體，
      則衡諸最高法院七十九年台上字第五二五三號判例所揭示
      之旨「刑法第三百二十一條第一項第三款之攜帶兇器竊盜
      罪，係以行為人攜帶兇器為其加重條件，此所謂兇器，其
      種類並無限制，凡客觀上足對人之生命、身體、安全構成
      威脅，具有危險性之兇器均屬之，．．．」，上述扣案之
      瑞士小刀、螺絲起子及鉗子當屬刑法第三百二十一條第一
      項第三款所稱之兇器。則核被告丙○○所為，係犯刑法第
      三百二十一條第一項第三款之攜帶兇器加重竊盜罪。被告
      先後多次加重竊盜之行為，時間緊密，犯意概括，所犯構
      成要件相同，為連續犯，依刑法第五十六條規定，以連續
      加重竊盜一罪論，並依法加重其刑。
  (二)、查被告丙○○前於(1)九十一年三月間，因犯竊盜案件，經
      本院以九十一年度易字第一四三號判決判處有期徒刑一年
      二月，判決確定後入監執行，於九十二年五月十九日執行
      完畢；再於(2)九十二年七月間，因犯竊盜案件，經本院以
      九十二年度易字第一三三三號判決判處有期徒刑一年四月
      ，判決確定後入監執行，於九十三年九月二十一日執行完
      畢；又於(3)九十四年六月間，因犯竊盜等案件，經本院以
      九十四年度易字第一五二號判決判處有期徒刑九月。以上
      均有台灣高等法院全國前案紀錄表一份在卷可稽，復有被
      告丙○○所犯上開案件之判決書在卷可稽。被告丙○○於
      其所犯上開(1)、(2)案件有期徒刑執行完畢後，再犯本件上
      開加重竊盜罪，係屬累犯，應依刑法第四十七條之規定遞
      加重其刑。
  (三)、爰審酌被告犯罪動機、目的、手段、犯罪所造成之損害、
      被告犯後坦承犯行等一切情狀，本院認全程到庭實行公訴
      之檢察官於本院審理時，向本院對被告具體求處有期徒刑
      一年六月，要與被告所為本件犯行之罪刑相當，爰依檢察
      官之具體求刑，對被告量處如主文所示之刑。
  (四)、扣案如附表所示之物，係被告丙○○所有，用供其犯本件
      加重竊盜犯行所用之物，業據被告丙○○於本院九十四年
      八月二十四日審理時供承在卷（見本院當日審判筆錄），
      本院認上開扣案之物不宜發還被告繼續持有，均有沒收之
      必要，爰依刑法第三十八條第一項第二款、第三項之規定
      宣告沒收。
據上論斷，應依刑事訴訟法第二百七十三條之一、第二百九十九
條第一項前段，刑法第五十六條、第三百二十一條第一項第三款
、第四十七條、第三十八條第一項第二款，判決如主文。
本案經檢察官王怡菁到庭執行職務。
中　　華　　民　　國　　94　　年　　9 　　月　　23　　日
　　　　　　　　　刑事第九庭    法　官　葉珊谷
以上正本證明與原本無異。
檢察官、被告如不服本判決，應於判決送達後10日內，向本院提
出上訴狀（告訴人乙○○、戊○○、甲○○、丁○○如對於本判
決不服者，應具備理由請求檢察官上訴，其上訴期間之計算係以
檢察官收受判決正本之日期為準）。
　　　　　　　　　　　　　　　　書記官　顏淑華
中　　華　　民　　國　　94　　年　　9 　　月　　23　　日
附錄本案論罪科刑法條全文：
中華民國刑法第三百二十一條：
犯竊盜罪而有左列情形之一者，處六月以上、五年以下有期徒刑：
一　於夜間侵入住宅或有人居住之建築物、船艦或隱匿其內而犯之者。
二　毀越門扇、牆垣或其他安全設備而犯之者。
三　攜帶兇器而犯之者。
四　結夥三人以上而犯之者。
五　乘火災、水災或其他災害之際而犯之者。
六　在車站或埠頭而犯之者。
前項之未遂犯罰之。
附表：
┌──┬─────┬────┬────────────┐
│編號│ 物品名稱 │ 數 量  │ 扣 押 物 品 清 單 編 號│
├──┼─────┼────┼────────────┤
│    │          │        │ 臺灣臺北地方法院檢察署 │
│ １ │ 螺絲起子 │  支  │ 九十四年度藍保管字第一 │
│    │          │        │ 五五八號編號１         │
├──┼─────┼────┼────────────┤
│ ２ │ 瑞士小刀 │ 貳 支  │ 同上編號２             │
├──┼─────┼────┼────────────┤
│ ３ │  鉗  子  │  支  │ 同上編號３             │
├──┼─────┼────┼────────────┤
│ ４ │  手電筒  │ 壹 支  │ 同上編號４             │
├──┼─────┼────┼────────────┤
│ ５ │  手  套  │  支  │ 同上編號５             │
├──┼─────┼────┼────────────┤
│ ６ │  工具袋  │ 壹只   │ 同上編號６             │
└──┴─────┴────┴────────────┘
